臺灣雲林地方法院刑事判決　　　　　　　 94年度易字第120號
公　訴　人　台灣雲林地方法院檢察署檢察官
被　　　告　乙○○　男　19歲.
　　　　　　　　　　13號（現另案在台灣雲林監獄執行中）
被　　　告　丙○○　男　31歲.
上列被告因竊盜案件，經檢察官提起公訴（94年度偵字第628號）
，本院判決如下：
    主  文
乙○○、丙○○結夥三人以上攜帶兇器逾越安全設備於夜間侵入
住宅竊盜，各處有期徒刑拾月。
    事  實
一、乙○○、丙○○二人與邱明信（另案經台灣彰化地方法院93
    年度易字第372 號判處有期徒刑5 年，並刑前強制工作3 年
    ）、劉錫龍（另案經臺灣高等法院臺中分院94年度上易字第
    43號判處有期徒刑3 年6月，並刑前強制工作3 年）、曾慶
    森（另由臺灣彰化地方法院檢察署檢察官為不起訴處分）及
    另一姓名年籍不詳之成年男子共六人，結夥三人以上，共同
    基於意圖為自己不法所有之犯意聯絡，於民國93年2 月2 日
    晚上10時許之夜間，由丙○○駕駛車牌號碼不詳之自小客車
    後載乙○○等五人，至彰化縣埔心鄉○○村○○路584 號丁○○○之住處，由邱明信持客觀上具危險性屬兇器之油壓剪
    一支，剪斷該住處之鐵窗鐵管後（毀損部分未據告訴），先
    行踰越屬該住宅安全設備之鐵窗侵入住宅內，為乙○○等人
    開啟後門，乙○○等人再行侵入上址共同竊取丁○○○所有
    之鑽石、翡翠各一個、手鐲一只、現金約新台幣2萬元、金飾
    約12兩重，得手後各自逃逸，嗣為警循線查獲上情。
二、案經彰化縣警察局溪湖分局報告臺灣彰化地方法院檢察署呈
　　請臺灣高等法院檢察署令轉台灣雲林地方法院檢察署檢察官
    偵查起訴。
    理  由
一、訊據被告乙○○對於上開時地與邱明信等人共同進入丁○○○住宅之事實固不諱言，然矢口否認有竊盜之事實，辯稱：
    當時伊在友人劉錫龍住處，邱明信等四人來約伊二人外出，
    到了該處，伊才知要行竊，伊雖有進去屋內，但沒有幫忙偷
    云云。另訊之被告丙○○初亦矢口否認有竊盜之犯行，辯稱
    ：是邱明信叫伊開車載他們去該處，到那裡伊才知他們要去
    偷東西，伊未進去屋內行竊云云。惟查：
(一)上開被告乙○○、丙○○夥同邱明信、劉錫龍、曾慶祥及另
    不詳姓名成年男子，由丙○○駕駛駕駛車牌號碼不詳之自小
    客車後載乙○○等五人，至被害人丁○○○上址住處，由邱
    明信持油壓剪一支，剪斷該住處之鐵窗鐵管後，先行踰越鐵
    窗侵入住宅內，為乙○○等人開啟後門進入，乙○○等六人
    旋共同在上址住宅內搜刮財物等情，業據被告乙○○於偵查
    中供述綦詳，核與共犯邱明信、劉錫龍於偵查中供證之情詞
    相符，又被害人丁○○○上址住處，確於上開時地失竊事實
    欄所述之財物一情，亦據被害人於警訊中指述明確，足認被
    告乙○○於偵查中之自白核與事實相符，應堪信採，其於審
    理中空言否認，洵屬事後臨訟飾卸之責，並不足採。
(二)被告丙○○雖於本院審理初以上開情詞置辯，然於言詞辯論
    時經本院提示共同被告乙○○及共犯邱明信於偵查中供證：
    被告丙○○確有與伊等一起入內行竊財物之證言時，被告丙○○俱不爭執，並當庭坦承：伊有跟他們一起入內行竊，但
    未偷到東西等語（見本院94年5 月4 日審判筆錄），是被告
    丙○○於本院審理時既已自白犯行，且核與共同被告乙○○
    於偵查中之證言、共犯邱明信、劉錫龍於偵查中供證之情詞
    及被害人丁○○○於警訊中指述之失竊情節大致相符，自堪
    信採。其先前所辯，亦屬卸責之詞，洵不足取。
  綜上，事證明確，被告二人犯行均堪認定。
二、按油壓剪之刀剪鋒利，客觀上足以傷害人之生命、身體，可
    作為兇器使用，被告等持以為行竊工具，自屬攜帶兇器竊盜
    。核被告二人所為，均係犯刑法第321 條第1 項第1 、2 、
    3 、4 款之結夥三人以上攜帶兇器踰越安全設備於夜間侵入
    姓名成年男子間有犯意聯絡及行為分擔，皆為共同正犯。爰
    審酌被告二人年輕力壯，不思以正途賺取錢財，竟結夥行竊
    ，危害社會秩序及被害人居家財產之安全，惟念渠二人犯後
    雖執詞辯解，但頗有悔意，及二人行竊次數僅一次等情，各
    量處如主文所示之刑。另行竊工具油壓剪一支，並未查獲扣
    案，為免日後執行困難，爰不另為沒收之諭知，併予敘明。
據上論斷，應依刑事訴訟法第299 條第1 項前段、刑法第28條、
第321條第1項第1、2、3、4款，判決如主文。
本案經檢察官甲○○到庭執行職務。
中　　華　　民　　國　　94　　年　　5 　　月　　17　　日
                  刑事第六庭 審判長  法  官 王增瑜
                                     法  官 蔡世芳
                                     法  官 趙家光
以上正本證明與原本無異。
如不服本判決，應於判決送達後10日內，向本院提出上訴狀。
                                書記官　蕭應欽
中　　華　　民　　國　　94　　年　　5 　　月　　17　　日
附錄本案論罪科刑條文
中華民國刑法第321條第1項第1、2、3、4款
犯竊盜罪而有左列情形之一者，處六月以上、五年以下有期徒刑
：
一  於夜間侵入住宅或有人居住之建築物、船艦或隱匿其內而犯
    之者。
二  毀越門扇、牆垣或其他安全設備而犯之者。
三  攜帶兇器而犯之者。
四  結夥三人以上而犯之者。
